【裁判字號】    89,重訴緝,2
【裁判日期】    900627
【裁判案由】    殺人等
【裁判全文】
臺灣臺南地方法院刑事判決                        八十九年度重訴緝字第二號
    公  訴  人  臺灣台南地方法院檢察署檢察官
    被      告  丙○○
右列被告因違反槍砲彈藥刀械管制條例案件，經檢察官提起公訴（八十六年度偵字五
一一０號、八十六年度偵字第一一０八一號、八十七年度偵字第四三０七號、八十七
年度偵字第五七一六號），本院判決如左：
    主  文
丙○○無罪。
    理  由
一、公訴意旨略以：被告丙○○於民國（下同）八十三年十月間，向共同被告甲○○
    借用被告甲○○殺死被害人黃阿平（綽號「國平」）之９ｍｍ半自動手槍乙支，
    迄未返還等情，業據被告甲○○於警訊偵查中供承在卷，因認被告丙○○涉犯槍
    砲彈藥刀械管制條例第七條第四項未經許可無故持有手槍及同條例第十二條第四
    項未經許可無故持有子彈之罪嫌。
二、按犯罪事實應依證據認定之，無證據不得推定其犯罪事實；又不能證明被告犯罪
    者，即應諭知無罪之判決，刑事訴訟法第一百五十四條、第三百零一條第一項分
    別定有明文；又共同被告所為不利於己之陳述，必須顯無瑕疵可指，而就其他方
    面調查又與事實相符，始足採為他被告論罪之依據，最高法四十六年台上字第四
    一九號判例可資參照。
三、本件公訴人認被告丙○○涉有上揭罪嫌，無非係以共同被告甲○○於警訊及偵查
    中之供述為唯一論據。然訊據被告丙○○堅決否認有右揭犯行，辯稱：伊除已被
    判刑之盜匪案，向被告甲○○借過一把槍外，就未向被告甲○○借過槍等語。經
    查，共同被告甲○○固於警訊及偵查中供稱：「（問：目前該四支做案槍枝在何
    處？）該四支槍枝目前有德制八釐米手槍今日（八十六年三月十三日）帶同警方
    已取出了，另二支九０手槍是由丙○○帶走，另一把三八左輪手槍我不知道是何
    人拿走了。」（詳八十六年三月十一日警訊筆錄）；「該四支手槍，一支九０塑
    鋼手槍目前在綽號『阿山』手中，另一支九０手槍在綽號『阿裕』手中，另二支
    在我手中（目前已有交一支八釐米手槍）。」、「（問：你為何在前幾次警訊中
    談到該九０美制手槍在綽號「豬哥」丙○○手中？）因為丙○○目前在通緝，所
    以我才說他拿走的。」（詳八十六年六月十四日警訊筆錄）；「另外那支美製九
    ０仿製手槍於案發後給綽號「豬哥」之丙○○借去台中使用處理事情，直到我於
    八十四年四月一日因盜匪案現行犯被捉迄今均未歸還於我。」（詳八十七年四月
    十七日警訊筆錄）；「（問：槍交給黃裕盛？）一支交給丙○○，一支不知在那
    裡。」（詳八十七年七月二日偵查筆錄）云云，據其前開供述，先係陳銘拿走二
    支九０手槍，又改稱丙○○僅拿走一支九０手槍，後來甚至稱因丙○○通緝中才
    把槍枝推給丙○○，則其上揭供述前後矛盾，已有可疑，甲○○嗣於本院審理時
    改稱：「是洪昆寶在警局說我的槍交給丙○○，警方問我，我才順口說是，實際
    上我並未交付任何槍枝給丙○○。」、「是乙○○在警訊先說有交一把槍給丙○
    ○，我才接他的話說。」、「我確實有做這個不實的陳述。我有消息知道乙○○
    要丙○○將殺人案推給我，我認為如果要推責任就大家一起來扛，所以我才拉他
    （即丙○○）下水。」等情，足見渠供述前後不一，顯相互矛盾而有瑕疵。次參
    酌被告甲○○於警訊、偵查中另就殺害黃阿平部分之供述，初指稱係被告丙○○
    所為云云，繼改口係渠與被告丙○○共同為之云云，之後則供承係伊與謝永輝共
    同槍殺黃阿平，益見甲○○供述內容前後不一，顯有瑕疵，而所稱丙○○殺人部
    分，經查業與事實不符，臺灣高等法院台南分院刑事判決就此部分事實之認定亦
    同本院見解，此有臺灣高等法院台南分院八十八年度上重訴字第一九四號刑事判
    決在卷可按，是揆諸上開說明及判例所示，共同被告甲○○於警訊、偵查中之供
    述自不足以採為被告丙○○論罪之依據。此外，復查無其他積極證據足資認定被
    告丙○○確有違反槍砲彈藥刀械管制條例第七條第四項未經許可無故持有手槍及
    同條例第十二條第四項未經許可無故持有子彈之犯行，自不能徒憑共同被告甲○
    ○片面之供述，遽入人於罪，本案既不能證明被告丙○○犯罪，應為無罪判決之
    諭知。
據上論斷，應依刑事訴訟法第三百零一條第一項，判決如主文。
本案經檢察官柯怡伶到庭執行職務。
中    華      民      國      九十      年      六      月    二十七  日
                              臺灣臺南地方法院刑事第一庭
                                  法  官  黃  光  進
右正本證明與原本無異。
如不服本判決應於送達後十日內向本院提出上訴狀。（應附繕本）
                                  書記官  陳  怡  吟
中    華      民      國      九十      年      六      月    二十七  日


司法院資訊處製作；財團法人民間司法改革基金會備份。
